# 请教陈版。递延所得税资产

提问人：zxz8516 时间：2014-01-22 12:31:27
请教陈版，企业无票资产入账，是否会形成差异确认递延所得税资产？无票资产计提的折旧不能扣除是否需要确认递延所得税资产？
谢谢

回答人：chenyiwei
无票资产的计税基础为零，与账面价值之间存在应纳税暂时性差异。但取得无票资产并非企业合并，且在无票资产初始确认的时点既不影响会计利润也不影响应纳税所得额，根据《企业会计准则第 18 号——所得税》第十一条的规定，无需确认递延所得税负债。